臺灣臺中地方法院刑事判決　　　　　　　　　　　　　九十一年度訴字第六九一號
　　公　訴　人　臺灣台中地方法院檢察署檢察官
　　被　　　告　甲○○
　　指定辯護人　本院公設辯護人辛○○
右列被告因強盜等案件，經檢察官提起公訴（九十一年度偵字第三七八五號），本院
判決如左：
    主  文
甲○○連續於夜間侵入住宅竊盜，處有期徒刑壹年。又連續意圖為自己不法之所有，
攜帶兇器，以強暴至使不能抗拒，而取他人之物，處有期徒拾年；水果刀壹把、紅色
膠帶壹捲均沒收。主刑部分應執行有期徒刑拾年捌月。
    事  實
一、甲○○意圖為自己不法之所有，基於竊盜之概括犯意，先於民國九十一年二月十
    一日下午六時許，侵入台中縣大里市○○路二九三號三樓華曄消防工程股份有限
    公司（下稱華曄公司）之員工宿舍（侵入住宅部分未據告訴），竊得機車鑰匙一
    把，嗣即持該竊得之鑰匙，於同年月十四日下午二時許，在台中縣大里市○○路
    二九三號前騎樓，竊取乙○○所有，借予曾國華所使用之車號ＩＭＱ—一０六號
    重機車，得手後供己代步使用。嗣於九十一年二月十五日凌晨三時許，復基於同
    上竊盜之概括犯意，於夜間侵入台中縣大里市○○路二九三號三樓員工宿舍，竊
    取華曄公司員工己○○所有之現金新台幣（下同）五千元。另於九十一年二月二
    十三日下午三時許，又基於同上竊盜之概括犯意，侵入上開員工宿舍，竊取己○○所有外套一件，得手後離去。又甲○○另意圖為自己不法之所有，基於強盜之
    概括犯意，先於九十一年二月十七日凌晨四時八分許，騎乘前開竊得之機車，至
    台中縣大里市○○路○段三六０號之「７—統一超商」，將車發動停於店外，
    並先以紅色膠帶乙捲纏繞手指以免留下指紋，嗣即頭戴全罩式安全帽，持其所有
    客觀上足供兇器使用之水果刀乙把，進入該店內，以水果刀在店員庚○○胸前晃
    動，恫嚇庚○○打開收銀機而當場施以脅迫，致庚○○心生畏懼不能抗拒，乃打
    開收銀機任由甲○○取去現金一千七百元，得手後騎乘機車離去。嗣於同年月十
    九日凌晨五時三十五分許及同年月二十三日凌晨六時十分許，甲○○復基於同上
    強盜之概括犯意，連續至台中縣大里市○○路○段二八三號之「Ｈ便利商店」
    ，持其所有客觀上足供兇器使用之水果刀乙把，進入該店內，以水果刀抵住店員
    丁○○之胸部，恫嚇丁○○打開收銀機而當場施以強暴，致丁○○心生畏懼不能
    抗拒，乃打開收銀機任由甲○○取去現金九千六百元、二千四百元，得手後騎乘
    機車離去。迄於同年月二十五日凌晨四時許，甲○○復基於同上強盜之概括犯意
    ，至台中縣太平市○○路一六０號之「ＯＫ便利商店」，持其所有客觀上足供兇
    器使用之水果刀乙把，進入該店內，以水果刀在店員戊○○胸前晃動並指向腹部
    ，恫嚇戊○○打開收銀機而當場施以脅迫，致戊○○生畏懼不能抗拒，乃打開收
    銀機任由甲○○取去現金五千六百元，得手後騎乘機車離去。嗣於九十一年二月
    二十五日下午三時三十分許，甲○○騎乘前開竊得之贓車，途經台中縣大里市○○路與東興路口時，為警當場查獲，並扣得水果刀乙把、紅色膠帶乙捲、機車一
    輛（已由乙○○領回）、外套一件（已由己○○領回）及剩餘之贓款四千五百元
    （已由戊○○領回）。
二、案經台中縣警察局霧峰分局報告臺灣臺中地方法院檢察署檢察官偵查起訴。
    理  由
一、訊據被告甲○○對於前揭犯罪事實均坦承不諱，核與被害人乙○○、己○○、庚○○、丁○○、戊○○等人分別於偵查中或本院審理中指述情節相符，復有贓物
    認領保管收據三紙、受理各類案件紀錄表乙張、現場圖乙張、照片十六張、車籍
    作業系統查詢認可資料乙紙及扣案之水果刀乙把、紅色膠帶乙捲在卷可稽。本件
    事證明確，被告犯行均堪予認定。
二、核被告甲○○所為竊盜部分，係犯刑法第三百二十條第一項之竊盜罪、第三百二
    十一條第一項第一款之於夜間侵入住宅竊盜之加重竊盜罪，被告多次竊盜犯行，
    時間緊接，所犯基本構成要件相同，顯係基於概括之犯意為之，為連續犯，爰依
    刑法第五十六條之規定以一罪論，並依情節較重之於夜間侵入住宅竊盜之加重竊
    盜罪論處及加重其刑。另被告持其所有客觀上足供兇器使用之水果刀乙把，以強
    暴及脅迫致使他人不能抗拒而強盜他人財物部分，核其所為係犯修正後之刑法第
    三百二十八條第一項、第三百三十條第一項之攜帶兇器強盜罪。被告多次強盜犯
    行，時間緊接，所犯罪名相同，顯係基於概括之犯意為之，為連續犯，亦應依刑
    法第五十六條之規定以一罪論，並加重其刑。被告所犯上開連續於夜間侵入住宅
    竊盜及連續攜帶兇器強盜罪，犯意各別，罪名不同，應分論併罰。爰審酌被告年
    為二十八，正值壯年，竟不思圖以正當職業謀生取財，竟而連續竊盜，及持刀連
    續強盜他人財物，嚴重危害社會安全，及被告犯罪後坦承不諱態度良好等一切情
    狀，分別量處如主文所示之刑，並定其應執行之刑。另扣案之水果刀一把、紅色
    膠帶一捲係被告所有供犯罪所用之物，此為被告所供承在卷，亦應依刑法第三十
    八條第一項第二款之規定，予以宣告沒收。
三、本件公設辯護人以被告於為警查獲後即坦承犯行，認係被告為自首犯罪，應依法
    減輕其刑等情。惟查刑法第六十二條規定所稱之發覺，若具有偵查犯罪職權之機
    關或人員，有確切之根據，對於行為人之犯罪得有合理之懷疑者，即屬當之（參
    見最高法院八十一年台上字第六七六五號判決）。查本件依承辦警員丙○○於九
    十一年二月二十五日職務報告內即明陳：「其於九十一年二月二十五日十五時許
    ，在大里市○○路○段二五八巷內，發現甲○○騎一部ＩＭＱ一○六號機車行跡
    可疑，當要向前盤查時，宋嫌心虛突然騎乘機車加速逃逸，職即騎警用機車在後
    追擊，經與民眾合力，於十五時三十分，在大里市○○路與東興路口，將宋嫌逮
    獲」。另於本院審理中亦到庭證述：「因為當時被告在太平搶劫便利超商時候，
    被害人有看到機車號碼，我們依據報案說歹徒有騎機車ＩＭＱ一○六號機車，我
    是在下午發現被告騎ＩＭＱ一○六號，所以我就追蹤，我在大里市○○路國光路
    口追到他的車子，我有叫他停車，但是他沒有停車，我有通報派出所有看到這部
    車。華曄公司的人有幫忙出來抓被告，他們以為被告只有竊盜，後來我們抓到被
    告，在被告車上查到水果刀，後來和超商的錄影帶比對，發現不但是他竊盜還有
    搶超商。我們是根據報案追查。當初被告要搶超商時就已經被我們同事發現，因
    為他行跡可疑，他在纏繞手指，因為沒有其它事證，我們同事就放他走，不到二
    十分鐘，這家超商就搶了，我們私底下知道一定是他。只是我們不知道他用什麼
    交通工具」。證人即「ＯＫ便利商店」之店員戊○○亦到庭證稱：「我們是去指
    認的。當時我被強盜後就有報案，我有發現歹徒是騎一部ＩＭＱ一○六號機車，
    他的車子放旁邊，我有看到，他去騎車時我特別注意，他出去的時候大約有逗留
    一分鐘左右所以我有看到，依據具體事證，我有看到他的臉型。因為被告當時帶
    全罩式安全帽，開口很大，有看到他的臉。警員帶他去的時候我們指認」。足見
本件有偵查犯罪之警員，於追捕被告時對於被告之犯罪，已有確切之根據，對之
    合理之懷疑，是被告於其後經追查指認後坦承犯罪，依首開說明，應與自首有間
    ，自無可依自首規定寬減其刑之要件，合並此敘明。
據上論斷，應依刑事訴訟法第二百九十九條第一項前段，刑法第三百二十一條第一項
第一款、三百三十條第一項、第五十六條、第五十一條第五款、第三十八條第一項第
二款，判決如主文。
中      華      民      國      九十一      年      四    月    三    日
                                        法  官  柯崑輝
右正本證明與原本無異。
如不服本判決，應於送達後十日內向本院提出上訴狀 （須附繕本） ，上訴於台灣高等
法院台中分院。
                                        書記官
中      華      民      國      九十一      年      四    月    三    日
附錄論罪科刑法條
刑法第三百二十一條第一項第一款、第三款
犯竊盜罪而有左列情形之一者，處六月以上、五年以下有期徒刑：
一  於夜間侵入住宅或有人居住之建築物、船艦或隱匿其內而犯之者。
三  攜帶兇器而犯之者。
刑法第三百三十條
犯強盜罪而有第三百二十一條第一項各款情形之一者，處七年以上有期徒刑。
前項之未遂犯罰之。
